【裁判字號】    90,上易,1837
【裁判日期】    901218
【裁判案由】    傷害等
【裁判全文】
臺灣高等法院臺南分院刑事判決                                        行股
    上  訴  人  臺灣臺南地方法院檢察署檢察官
    上  訴  人
    即  被  告  甲  ○  ○
                乙  ○  ○
右上訴人因被告傷害等案件，不服臺灣臺南地方法院九十年度易字第一七四０號中華
民國九十年十月八日第一審判決（起訴案號：臺灣臺南地方法院檢察署九十年度偵字
第七四一二號），提起上訴，本院判決如左：
    主      文
原判決關於甲○○部分撤銷。
甲○○公然侮辱人，處罰金壹仟元，如易服勞役以參佰元折算壹日。
其他上訴駁回。
    事      實
甲○○與乙○○、丙○○夫妻係鄰居，雙方因房屋整修造成牆壁龜裂而時有爭執，嗣
於民國（下同）九十年六月八日十七時二十分許，雙方在臺南縣麻豆鎮○○街與興國
路路口巧遇，甲○○竟基於公然侮辱之犯意，當眾以臺語「幹你娘」、「幹你祖媽」
、「你太太脫光衣服也沒人要幹」、「你母女去給人幹」等穢語，辱罵乙○○及丙○○夫妻。乙○○則因不甘受辱，竟基於普通傷害他人身體之犯意，徒手毆打甲○○，
致甲○○受有頭部外傷合併鼻骨骨折、顏面擦傷、及背部挫傷等傷害。案經甲○○、
丙○○、及乙○○分別訴由臺南縣警察局麻豆分局移送臺灣臺南地方法院檢察署檢察
官偵查起訴。
    理      由
一、上訴人即被告乙○○右揭傷害之犯罪事實，已迭據其先後在警訊及原審審理中供
    承不諱，核與告訴人甲○○先後在警訊及歷次偵審中所指訴之情節相符，並有基
    督長老教會新樓醫院所出具之診斷證明書二紙，附於原審卷足稽。雖其嗣在本院
    審理中辯稱：告訴人甲○○之鼻骨骨折係舊傷，並請求調閱病歷及傳訊醫師求證
    云云；然因其在警訊中已明確供承其以右手拳頭朝告訴人甲○○臉部打二下，則
    以拳頭朝人臉部重擊，造成鼻骨骨折將有可能，且縱係舊疾，然因其再施以重擊
    致舊疾復發，亦難解其傷害之責，所辯顯屬畏罪避重就輕之詞，無足取信，所請
    調閱病歷及傳訊醫師亦無必要，其傷害事證已臻明確，犯行洵堪認定。次訊據上
    訴人即被告甲○○，固不諱言有於右揭時地辱罵告訴人乙○○、丙○○之事實；
    惟辯稱：其係於遭告訴人乙○○毆打後始為辱罵之行為，且僅罵告訴人乙○○、
    丙○○要死就去死，並無為上開辱罵之言語云云；然查被告甲○○如何先為上開
    三字經等內容之辱罵事實，已據其在警訊中供承甚詳，並據告訴人乙○○、丙○○分別在警訊及本院審理時指訴不移，且辱罵各該三字經等內容，亦足損告訴人
    乙○○、丙○○之人格聲譽，核亦與公然侮辱之犯罪構成要件相當，不容其空言
    以上開情詞置辯，其妨害名譽之事證亦已臻明確，犯行同堪認定，均應依法予以
    論科。
二、核被告甲○○所為，係犯刑法第三百零九條第一項之公然侮辱罪；其同時辱罵告
    訴人乙○○、丙○○二人，係以一行為同時觸犯二公然侮辱罪名，應依想像競合
    犯之例，從一公然侮辱罪名處斷。被告乙○○係犯刑法第二百七十七條第一項之
    傷害罪。原審就被告甲○○所犯公然侮辱罪部分，認罪證明確因予論罪科刑，固
    非無見；惟查原審此部分判決疏未論及想像競合犯之法律適用，尚有未洽。檢察
    官上訴意旨認原判決量刑過輕，及被告甲○○上訴意旨否認犯罪，分別指摘原審
    此部分判決不當，雖均無足取；惟原審此部分判決既有可議，自應由本院將原審
    此部分判決予以撤銷改判。爰審酌被告甲○○之素行、犯罪之動機、目的、方法
    、告訴人乙○○、丙○○二人所受損害、及其犯後態度等一切情狀，仍對其量處
    罰金一千元，並諭知罰金如易服勞役以三百元折算一日之標準，以資懲儆。原審
    另就被告乙○○所犯傷害部分，本於同上之見解，適用刑法第二百七十七條第一
    項、第四十一條第一項前段，罰金罰鍰提高標準條例第一條前段、第二條，並審
    酌被告乙○○之素行、犯罪之動機、目的、方法、告訴人甲○○所受損害、及其
    犯後態度等一切情狀，對其量處有期徒刑三月，並諭知如有期徒刑如諭知易科罰
    金以三百元折算一日之標準，以資懲儆。經核認事用法並無不合，量刑及易刑折
    算標準之諭知亦稱妥適。檢察官上訴意旨認原判決量刑過輕，及被告乙○○上訴
    意旨認原判決量刑過重，分別指摘原審審此部分判決不當，均為無理由，均應依
    法予以駁回。
三、據上論斷，應依刑事訴訟法第三百六十八條、第三百六十九條第一項前段、第三
    百六十四條、第二百九十九條第一項前段，刑法第三百零九條第一項、第四十二
    條第二項，罰金罰鍰提高標準條例第一條前段、第二條，判決如主文。
本案經檢察官曾顯智到庭執行職務。
中      華      民      國    九十      年     十二     月     十八     日
      臺灣高等法院臺南分院刑事第二庭
                                      審判長法官  游  明  仁
                                            法官  蘇  重  信
                                            法官  林  永  茂
右正本證明與原本無異。
不得上訴。
                                      法院書記官  劉  岳  文
中      華      民      國    九十      年     十二     月     十八     日
刑法第三百零九條第一項：
公然侮辱人者，處拘役或三百元以下罰金。
刑法第二百七十七條第一項：
傷害人之身體或健康者，處三年以下有期徒刑、拘役或一千元以下罰金。


司法院資訊處製作；財團法人民間司法改革基金會備份。
